【裁判字號】    97,訴,1065
【裁判日期】    980505
【裁判案由】    殺人未遂
【裁判全文】
臺灣雲林地方法院刑事判決              97年度訴字第1065號
公  訴  人  臺灣雲林地方法院檢察署檢察官
被      告  乙○○
指定辯護人  李建忠律師
上列被告因殺人未遂案件，經檢察官提起公訴（97年度偵字第49
32號），本院判決如下：
    主  文
本件公訴不受理。
    理  由
一、公訴意旨略以：被告乙○○與告訴人甲○○毗鄰而居。被告
    於民國97年9 月21日晚間在雲林縣莿桐鄉興貴村105 號家中
    飲酒後，因想起與林誌鑫間之土地糾紛，心有不甘，竟基於
    殺人之犯意，於同日晚間9 時許，持其所有之菜刀1 把闖入
    林誌鑫位於雲林縣莿桐鄉○○村○○路104 號住處，朝林誌
    鑫左邊脖子部位劈砍，並口喊「要殺死你」，幸林誌鑫見被
    告持菜刀前來之際，已先站立觀看被告之行徑，順手拿起身
    旁椅子抵擋被告之砍殺，並往外逃跑，惟仍因此致左肩受有
    傷害而未遂。然被告仍不願善罷干休，持菜刀在林誌鑫後面
    追砍達200 公尺之遠。嗣因丁○○及其他路人攔阻，及林誌
    鑫之妻報警後員警迅速前往現場，始查獲之，並扣得前揭菜
    刀1 把及椅腳斷裂之椅子1 張。檢察官因認被告涉犯刑法第
    271 條第2 項、第1 項之殺人未遂罪嫌。
二、按犯罪事實應依證據認定之，無證據不得認定犯罪事實，刑
    事訴訟法第154 條第2 項定有明文。次按告訴乃論之罪，告
    訴人於第一審辯論終結前，得撤回其告訴，又告訴經撤回者
    ，法院應諭知不受理之判決，亦為刑事訴訟法第238 條第1
    項、第303 條第3 款所明定。又殺人未遂與傷害之區別，本
    視加害人有無殺意為斷，而加害人是否具備殺人之故意，當
    就加害人行為時主觀之認知及意欲，客觀上所使用之器具、
    傷害之部位及殺傷之次數、傷勢程度、下手之情節等一切情
    狀，予以綜合判斷（最高法院19年上字第718 號判例及85年
    度臺上字第5611號判決意旨參照）。
三、檢察官之舉證：
  (一)林誌鑫之警詢及偵訊筆錄。
  (二)丁○○之警詢及偵訊筆錄。
  (三)照片13張。
  (四)警員繪製之現場圖1 張。
  (五)椅腳斷裂之椅子1 張。
  (六)扣案菜刀1 把。
四、被告及其辯護人之辯解：
    被告固坦承其與林誌鑫為鄰居，且其確因土地糾紛，在飲用
    多罐啤酒後，於上開時地，右手持其所有之扣案菜刀1 把前
    往林誌鑫位於雲林縣莿桐鄉○○村○○路104 號住處前涼亭
    找林誌鑫，因為林誌鑫拿椅子阻擋，所以其就朝林誌鑫揮砍
    ，嗣其並持前揭菜刀追砍逃跑之林誌鑫，最後致林誌鑫左肩
    受傷等事實，惟堅決否認有何殺人未遂之犯行，辯稱：伊持
    菜刀之目的只是要嚇嚇林誌鑫，給他一個警惕，沒有要殺人
    或傷人的意思，伊沒有刻意朝林誌鑫的脖子揮砍，也沒有說
    要「殺死你」這句話，伊是說「要不要處理」，另伊並沒有
    追逐林誌鑫達200 公尺遠。辯護人則為被告辯以：被告並沒
    有殺害林誌鑫的動機，另林誌鑫所受左肩部位之傷勢靠近手
    大臂，非致命部位，且是表淺性割傷，傷勢尚輕，可見被告
    下手力道不強，又被告在追逐林誌鑫時並沒有高舉菜刀揮砍
    的動作，可見被告之行為應係出於普通傷害之犯意等語。
五、本院之判斷：
  (一)證據能力部分：
  1.按被告以外之人於檢察事務官、司法警察官或司法警察調查
    中所為之陳述，與審判中不符時，其先前之陳述具有較可信
    之特別情況，且為證明犯罪事實存否所必要者，得為證據，
    刑事訴訟法第159 條之2 規定甚明。該條所稱「為證明犯罪
    事實存否所必要者」，應係指就具體個案案情及相關卷證判
    斷，為發現實質真實目的，認為除該項審判外之陳述外，已
    無從再就同一供述者，取得與其上開審判外陳述之相同供述
    內容而言。本案林誌鑫以告訴人身分製作之警詢筆錄，屬傳
    聞證據，被告及辯護人均不同意作為證據使用（見本院卷第
    35頁、第47頁）。本院認林誌鑫已於審判中到庭以證人身分
    作證，且經交互詰問程序請其就警詢中之陳述內容正確性逐
    一證述詳盡，是其警詢陳述已可由審判筆錄加以替代，無再
    予調查之必要，與前揭規定不合，應無證據能力。
  2.又按被告以外之人於偵查中向檢察官所為陳述，除顯有不可
    信之情況者外，得為證據，刑事訴訟法第159 條之1 第2 項
    定有明文。偵查中對被告以外之人所為之偵查筆錄，性質上
    屬傳聞證據，惟刑事訴訟法規定檢察官代表國家偵查犯罪、
    實施公訴，依法其有訊問被告、證人及鑑定人之權，證人、
    鑑定人並須具結，而實務運作時，檢察官偵查中向被告以外
    之人所取得之陳述，原則上均能遵守法律規定，不致違法取
    供，其可信度極高，職是，被告以外之人前於偵查中已具結
    而為證述，除反對該項供述得具有證據能力之一方，已釋明
    「顯有不可信之情況」之理由外，不宜遽指該證人於偵查中
    之陳述不具證據能力。本案林誌鑫與丁○○在檢察官面前製
    作之偵訊筆錄，係檢察官令渠等以證人身分具結後所為之證
    述，有證人結文2 紙在卷足徵（見偵卷第20頁、第28頁），
    被告及辯護人未釋明上開證人之證言有何顯不可信之情況，
    依前說明，林誌鑫及丁○○之偵訊筆錄均得作為本案證據使
    用。
  3.再按被告以外之人於審判外之陳述，雖不符刑事訴訟法第15
    9 條之1 至之4 等4 條規定，而經當事人於審判程序同意作
    為證據，法院審酌該陳述作成時之情況，認為適當者，亦得
    作為證據，刑事訴訟法第159 條之5 第1 項同有規定。本判
    決後開所引用之各該被告以外之人於審判外之陳述（包括言
    詞及書面陳述），除林誌鑫和丁○○在檢察官面前之偵訊筆
    錄外，原則上均不得作為證據使用，惟被告及辯護人雖知上
    開證據資料為傳聞證據，但於本院準備程序及審判期日均表
    示同意作為證據使用，不爭執該等證據之證據能力（見本院
    卷第35頁、第47頁、第123 頁反面、第137 頁反面），本院
    審酌上開證據製作時之情況，並無違法不當之情事，認為以
    之作為證據應屬適當，揆諸前開規定，應認該等供述證據例
    外具有證據能力。
  (二)證明力部分：
  1.被告在飲酒後，於上述時地，右手持扣案之菜刀1 把前往林
    誌鑫之上開住處前涼亭，林誌鑫見被告持刀逼近並對空比畫
    數刀，便持椅子抵禦一陣，被告揮刀砍中椅腳後，林誌鑫便
    將椅子丟在路旁後逃跑，被告進而持刀尾隨追逐約121.5 公
    尺（兩人距離約8 公尺），至雲林縣莿桐鄉興貴村興北93號
    「豐隆製油廠」前，方遭據報趕到之警方逮捕，並扣得前揭
    菜刀1 把與椅腳斷裂之椅子1 張等事實，業據被告供認不諱
    （見偵卷第17頁；本院卷第27頁至第28頁、第46頁至第46頁
    反面），核與林誌鑫在偵訊及審判中以證人身分所為之證述
    情節相符（見偵卷第16頁；本院卷第70頁、第73頁、第143
    頁），且有警員繪製之現場圖1 張及照片數張附卷可稽（見
    偵卷第10頁至第13頁、第21頁至第24頁、第31頁），另有菜
    刀1 把及椅腳斷裂之椅子1 張扣案可資佐證，堪信為真實。
    林誌鑫雖於檢察官面前證稱：我昨天晚上是坐在「屋內」（
    見偵卷第15頁），然其於本院審判中即改證稱：我當時在我
    家「外面的涼亭」裡，跟我太太在那邊坐，被告沒有到我家
    裡（見本院卷第70頁反面、第73頁、第77頁）。而林誌鑫之
    後開證詞，核與被告供稱：我們都在路邊而已，我沒有進去
    林誌鑫的家等語（見本院卷第26頁反面）相吻合。復參諸警
    員實地繪製之現場圖（見偵卷第31頁），其上所畫林誌鑫於
    案發時所在之位置，確係在門外，不在屋內，是案發地點非
    在林誌鑫家中乙情，堪以認定。起訴意旨據認被告持菜刀「
    闖入」林誌鑫家中云云，參前所述，應有誤會，合先敘明。
  2.關於被告在上述地點持菜刀逞兇之細節，林誌鑫在偵查中證
    稱：我看被告拿刀衝過來我就立刻站起來，往我右手邊走，
    此時椅子在我左手邊，我見到被告拿刀朝我的臉部、頸部方
    向砍，我就順手拿起椅子阻擋（見偵卷第16頁、第22頁）。
    其在審判中復證稱：被告右手拿1 把菜刀從我正面方向過來
    ，就是我在10公尺至20公尺處就看見了，被告靠近我（兩人
    距離約86公分），先對空比畫2 下，之後就朝我肩頸部位砍
    1 刀，我緊張就順手拿起椅子撥開他，刀子砍中椅子，我用
    椅子將刀撥開後就往外衝，如果我沒有拿椅子擋，就會被刀
    砍中肩膀與脖子中間（見本院卷第70頁反面至第77頁反面）
    。其前後證詞大致相同。然依林誌鑫之上述證言可知，其在
    遠處發現被告持刀步步進逼，甚至對空比劃之際，僅單純地
    從椅子上站起，並未採取其他防禦姿態（如逃跑或拿起其他
    物品抵抗），而係遲至被告朝其肩頸部位揮刀之際，方有抵
    禦之動作，已與一般常人下意識之自衛反應有別。且其能在
    被告持刀往其肩頸部位砍下之電光火石那一剎那（兩人相距
    不到1 公尺），瞬間作出反應（即用雙手即時「拿起」並「
    高舉」身旁座椅抵擋），順利將被告之來勢化解，其反應之
    快、動作之迅速亦令人難以想像，是其證詞已難認合乎情理
    ，有悖離事實之危險，且與被告供稱：我過去他家，他拿椅
    子要阻擋，所以我就用刀子砍等語（見偵卷第17頁）出入甚
    大。嗣林誌鑫在審判中改口證稱：我在涼亭下坐，被告一直
    跑過來，我太太看到喊說「他手上有東西」，我便拿椅子起
    來有防禦的動作，被告在揮舞菜刀時我就拿著椅子了，是我
    先拿椅子阻擋，被告才揮舞菜刀，「我之前講的比較誇張」
    （見本院卷第143 頁反面至第144 頁反面）。本院認其後開
    說法，合乎一般人之本能反應，經勾稽對照，應較為可採。
    至其先前之證述內容，或因一時口快，或因托大渲染，或因
    未明辨前後說法之差異，且有上開不合理之處，應非事實。
    檢察官認為林誌鑫後開證詞係出於本院之誘導，且其與被告
    已達成和解，想息事寧人，證明力薄弱云云，忽略上情，並
    不可取。是被告持菜刀揮砍1 刀，最後砍中椅腳，為客觀之
    事實，但「林誌鑫持椅子抵禦、撥弄在先，被告揮刀砍中椅
    腳在後」，則被告自始攻擊的對象是林誌鑫本人，抑或林誌
    鑫所持座椅？即被告主觀上是否有意瞄準林誌鑫之左邊頸部
    位置劈砍？還是見到林誌鑫高舉椅子抵抗方朝椅子砍擊，欲
    將椅子砍落？即屬有疑。基此，尚難憑被告揮刀中椅之行為
    ，認其有殺害林誌鑫之意欲。
  3.林誌鑫在偵查中又證稱：椅子的1 隻腳是遭被告砍斷的（見
    偵卷第16頁）。但其在審判中卻證稱：我用椅子把被告撥開
    後就往外面跑，椅子丟在旁邊地上，我沒有看到被告砍到椅
    子何處，晚上視線不好，椅子的椅腳應該是我將椅子丟在地
    上後才斷掉的（見本院卷第74頁至第74頁反面、第76頁）。
    經本院當庭勘驗扣案之椅子1 張，認為：塑膠椅子1 張，在
    椅腳與坐面接著有裂開痕跡，總長度：26公分，椅背到椅面
    部分有12公分，椅面部分有14公分，椅背到椅面有部分是光
    滑、削平狀態，另外一部分是非光滑、切平狀態，上面有粗
    糙的感覺，在椅背與椅面交際部分，有一道不規則裂痕，長
    為12公分、橫向，椅子右後腳整個部位不見，椅子左前腳也
    有明顯裂痕，長約6 公分，只不過尚未椅腳整個斷裂，但可
    以看出裂痕情狀。椅腳從地面到椅面的距離有44公分（見勘
    驗筆錄，本院卷第138 頁反面）。由上可見該把椅子之椅腳
    斷裂面呈現不規則狀，且不平整，衡情應與遭菜刀砍擊後應
    聲斷裂之平整痕跡不同，是林誌鑫將椅子拋落後椅腳撞擊地
    面斷裂之可能性較大，反之，直接遭被告持刀砍斷之可能性
    較低，亦難基此判斷被告揮砍力道之強弱，而遽採不利於被
    告之認定。又林誌鑫既自承沒有看到椅子遭砍中之位置，何
    能瞭解被告欲揮砍之目標為何處？由此益可徵林誌鑫上述證
    詞稱：被告是朝我脖子、肩頸部位砍，如果我沒有擋到就會
    被砍到肩膀及脖子中間云云（見偵卷第16頁；本院卷第71頁
    ），為其個人主觀臆測之詞，並無實據，不能逕信。
  4.檢察官再以林誌鑫左肩受傷之事實，推論被告有持刀朝林誌
    鑫肩頸部位砍擊之行為，可證被告確有起訴書所載之殺人未
    遂犯嫌，似認林誌鑫之左肩傷勢，係遭被告所持之菜刀劃傷
    。惟查，林誌鑫在審判中始終證稱：被告跟我面對面，從我
    正面方向砍過來，只有「由上往下」砍我1 刀，我的姿勢如
    同偵卷第22頁照片所示，我不確定被告有沒有砍到我的左肩
    （見本院卷第71頁，第143 頁至第144 頁）。觀諸該照片之
    內容（偵卷第22頁），被告若係在持刀由上往下朝林誌鑫正
    面揮砍1 刀，並砍中林誌鑫之左肩，其傷痕應與其所舉椅子
    之椅腳平行，但依林誌鑫左肩受傷之照片（見警卷第14頁）
    顯示，其左肩受傷痕跡竟與其所舉椅子之椅腳相垂直，被告
    既僅砍擊1 刀，且從林誌鑫正面而來，何以會造成上述之刀
    傷？此為疑點之一。其次，扣案之菜刀1 把，經本院勘驗之
    結果，認為：屬一般的菜刀，塑膠把柄，總長為29公分、刀
    身長17公分、刀面寬7.5 公分，刀面光滑、有一些泥土，刀
    鋒平整銳利（見本院卷第138 頁反面）。足見該把菜刀鋒利
    非常，若砍中林誌鑫之左肩，依被告之來勢及菜刀之殺傷力
    ，皮肉連同衣物均應會平整劃開，惟依上開照片所示，林誌
    鑫之左肩傷痕類似不詳銳利器物「擦過」的摩擦痕（還有紅
    腫現象），且林誌鑫該處衣物甚至沒有破損之現象，上面亦
    無血跡等情，此亦經林誌鑫證述在卷（見本院卷第75頁反面
    至第76頁），凡此均與一般刀傷迥異。對此，林誌鑫也證稱
    ：可能是椅子撥開的過程中，遭椅子破裂處劃傷的，也有可
    能是在後來逃跑過程中，被路上花瓶、樹枝割傷等語（見本
    院卷第145 頁至第145 頁反面）。其後開證詞與上開傷口之
    痕跡較為相符，應屬真實可信。則被告是否有朝林誌鑫肩頸
    砍擊，甚至砍中左肩致林誌鑫負傷？顯有合理懷疑之空間，
    檢察官據以認定被告有殺人未遂之犯行云云，不免速斷。雖
    檢察官又稱：被告於準備程序中沒有爭執該肩傷是否為刀傷
    （見本院卷第46頁反面、第146 頁反面），似認本院應受當
    事人間不爭執事項之拘束。但刑事訴訟程序對於犯罪事實之
    認定，受嚴格證明法則之拘束，對犯罪事實之證明，須達到
    「確信」之程度，且不得以被告之自白作為認定犯罪事實之
    唯一證據（刑事訴訟法第156 條第2 項參照），甚至，法院
    為被告之利益或重大公益之要求，仍有補充性調查證據之義
    務。此與民事訴訟程序採辯論主義及當事人進行主義，當事
    人自認或不爭執之事實，無庸舉證，法院應逕採為判決之基
    礎，兩制度迥不相謀，且民事判決中所認定之事實，係當事
    人所信賴之真實，非當然即係客觀發生之事實，與刑事訴訟
    之目的，係在發現客觀真實，也不相同。從而，檢察官試圖
    以彼證此，尚有未洽。至本院依職權函詢洪揚醫院有關林誌
    鑫左肩受傷之成因，洪揚醫院函覆以：病人甲○○先生於97
    年9 月22日0 時58分步入本院急診，主訴左傷有一傷口，為
    人傷害所致，經檢查為一表淺性切割約6 公分長，經病人主
    訴為人用刀傷害，急診處理完未再回診，傷口可能為尖銳器
    劃傷所致。有洪揚醫院97年12月22日97洪字第106 號函及所
    附病歷資料等附卷可參（見本院卷第95頁至第100 頁）。依
    上函文亦僅肯認林誌鑫左肩可能為尖銳器劃傷所致，而無從
    判定是否確為刀傷，自無礙本院前揭事實之認定，併此陳明
    。
  5.另被告本案持菜刀逞兇之詳細原因，乃係因為其不滿林誌鑫
    在「92年間」用山貓推土機將土堆推至其大廳擺放，爾後其
    又因另案土地買賣事宜遭人毆打，其懷疑是林誌鑫背後指使
    ，故其於案發當日酒後越想越不滿，才想找林誌鑫討回公道
    等情，已經被告供述明確（見本院卷第26頁）。林誌鑫同樣
    證稱：這幾年來被告常在酒後去我家亂，罵三字經等字眼，
    說我有錢囂張，看不起他（見本院卷第73頁、第78頁）。佐
    以本院囑託國立成功大學醫學院附設醫院斗六分院（下稱成
    大斗六分院）鑑定被告行為時之精神狀態，成大醫院斗六分
    院出具鑑定報告之內容略以：... 盧員（指被告）與其社會
    環境之間的聯繫程度尚可，但多是與朋友外出喝酒，平日並
    無固定工作及其他休閒活動，亦無固定之情緒抒發管道。據
    盧員之妻子所描述盧員多藉由酒精才有較多情緒抒發及負向
    之表達。... 盧員於案發當時仍能辨別事發當時之人、地點
    ，其行為只有針對林員（指林誌鑫），主要呈現酒酣狀態下
    不滿情緒之發洩，並無明顯精神病態... 。以上各情，有成
    大醫院斗六分院98年2 月16日成醫斗分精字第0980000551號
    函所附鑑定報告書附卷可佐（見本院卷第109 頁至第114 頁
    反面）。由上均可認定被告持刀找林誌鑫之行為，為酒後單
    純情緒之發洩，而此等謾罵、叫囂等不理性之舉動，在被告
    酒過三巡之後即有可能出現，尚難認其會因與林誌鑫間存在
    多時之土地糾紛（其中乙事發生迄今已數年之久），突然萌
    生殺害林誌鑫之強烈動機。再者，林誌鑫後自雲林縣莿桐鄉
    ○○村○○路104 號住家涼亭逃出，被告在後持刀追逐約
    121.5 公尺（兩人距離約8 公尺），至雲林縣莿桐鄉興貴村
    興北93號「豐隆製油廠」前為警查獲等節，已敘明在前。在
    兩人追逐奔跑過程中，被告並未有高舉手臂作勢揮砍之舉措
    ，速度也不快等事實，為目擊者丁○○證述無訛（見本院卷
    第81頁、第83頁），則被告追逐林誌鑫之原因，是否當然係
    出於殺人之犯意？顯有不明。自尚難執被告單純持刀追逐林
    誌鑫之行為，論斷被告主觀上確有殺人之意圖。林誌鑫雖在
    審判中尚證稱：被告在追逐過程中有說「要殺死你」（見本
    院卷第72頁），但其在檢察官面前卻證稱：我拿椅子擋，被
    告拿刀亂揮，說要「砍死我」（見偵卷第16頁）。則被告究
    係何時對林誌鑫口出威脅恫嚇之言語？林誌鑫之說法前後不
    一，是否為真，容有懷疑。林誌鑫所證被告在追逐過中有說
    「有殺死你」之證詞，也無法從在場目擊者丁○○之證述中
    獲得證實（見本院卷第84頁），亦為被告所否認，自難將該
    有瑕疵之單一指證，採為認定被告犯罪事實之基礎。
  6.綜上各節，本院依檢察官所提出之證據方法，不足以使本院
    形成被告確有殺人動機與犯意之確信心證，被告是否有起訴
    書所指殺人未遂犯行，在調查證據完畢後，尚有合理懷疑。
    被告辯稱其沒有殺人之意思等語，尚非無稽。但被告酒後想
    起其與林誌鑫間土地糾紛，深感委屈，持鋒利菜刀1 把前往
    林誌鑫住處涼亭前，著手朝手持椅子防禦之林誌鑫揮砍1 刀
    （是瞄準林誌鑫本人或椅子揮砍，尚有不明，已如前述），
    進而追逐逃跑之林誌鑫，則其對林誌鑫可能在抵禦過程中受
    傷之事應已有所預見，竟決意為之，則其主觀上顯然有傷害
    之犯意，最終確實也造成林誌鑫之左肩遭不明銳利器物割傷
    （或擦傷）之結果（不論該傷勢係斷裂之椅腳造成，抑或林
    誌鑫在奔跑時遭路旁花瓶或樹枝劃傷，均未脫離被告主觀上
    之認知，也沒有因果歷程之重大偏離），自應以傷害罪論科
    。被告辯稱其沒有傷害林誌鑫之犯意云云，要為卸責之詞，
    不值採信。
六、核被告所為，係犯刑法第277 條第1 項之傷害罪，檢察官認
    被告係犯刑法第271 條第2 項、第1 項之殺人未遂罪嫌，起
    訴法條尚有未洽，惟其基本社會事實同一，本院自應予以審
    理。又被告所犯傷害罪，依刑法第287 條前段之規定，應告
    訴乃論，茲據林誌鑫於本院審理中與被告達成和解，林誌鑫
    並具狀撤回本案告訴，此有雲林縣莿桐鄉調解委員會調解書
    及請求撤回告訴狀各1 紙在卷可查（見本院卷第22頁至第23
    頁），本件既經林誌鑫撤回告訴，揆諸首揭規定，即應諭知
    不受理判決。末查，刑事判決得就起訴之犯罪事實變更檢察
    官起訴所引應適用之法條者，以科刑或免刑判決為限，公訴
    人以被告涉犯殺人未遂罪提起公訴，經本院審理結果，認為
    被告所犯實為普通傷害罪，並經撤回告訴，於判決理由欄敘
    明依刑事訴訟法第303 條第3 款諭知不受理判決之理由即可
    ，尚無適用刑事訴訟法第300 條變更起訴法條之餘地，特予
    陳明。
七、扣案之菜刀1 把，依無主刑無從刑之原則，應由檢察官另為
    適法之處理，爰不為沒收之諭知，亦附此敘明。
八、依刑事訴訟法第303條第3款，判決如主文。
本案經檢察官丙○○到庭執行職務。
中    華    民    國    98    年    5     月    5     日
                  刑事第五庭  審判長法  官 侯 廷 昌
                                    法  官 曾 鴻 文
                                    法  官 王 紹 銘
以上正本證明與原本無異。
如不服本判決，應於收受本判決後10日內向本院提出上訴書狀，
並應敘述具體理由。如未敘述上訴理由者，應於上訴期間屆滿後
20日內向本院補提理由書狀（均須按他造當事人之人數附繕本）
「切勿逕送上級法院」。
                                    書記官 洪 秀 虹
中    華    民    國    98    年    5     月    5     日


司法院資訊處製作；財團法人民間司法改革基金會備份。
